臺灣臺北地方法院刑事判決　　　　　　　　　　　九十一年度交簡上字第一二四號
　　上　訴　人　臺灣臺北地方法院檢察署檢察官
　　上　訴　人　丙○○
右列上訴人因丙○○過失傷害案件，不服本院臺北簡易庭民國九十一年三月十五日九
十年度北交簡字第三０七一號簡易判決（臺灣臺北地方法院檢察署檢察官聲請簡易判
決處刑書案號：九十年度調偵字第四九九號），提起上訴，本院管轄之第二審合議庭
判決如左：
    主    文
上訴駁回。
    事    實
一、丙○○於民國九十二月九日上午九時四十分許，騎乘車牌號碼ＣＧＡ－六三三號
    重型機車，沿臺北市○○○路由北往南方向行駛，行經該路段二段二００巷口之
    際，原應注意車前狀況，隨時採取必要之安全措施，而當時天雨、日間自然光線
    、視距良好、市區○○道路平直、濕潤、無缺陷及障礙，依其智識、能力又無不
    能注意之情事，詎丙○○竟疏未注意車前狀況，適有甲○○騎乘兩輪腳踏車違規
    沿該路段二００巷南側行人穿越道由西向東方向穿越該路段慢車道，丙○○所乘
    機車車頭遂撞及甲○○所乘兩輪腳踏車後輪左側，甲○○因而人車倒地，受有左
    眉毛、上眼瞼六×一‧五公分裂傷、左臉部六×六公分、下顎五×一公分、上唇
    擦傷一×０‧一公分擦傷、左手掌二×一、一×一、一×一公分擦傷三處、左手
    臂一×一公分擦傷、左顏面骨骨折、上顎裂傷０‧五公分之傷勢。丙○○於肇事
    後，於警員至醫療院所調查、處理時，不逃避接受裁判而當場向警員自首、承認
    為肇事人而願接受裁判。
二、案經甲○○訴由臺北市政府警察局大安分局報請臺灣臺北地方法院檢察署檢察官
    聲請簡易判決處刑。
    理    由
一、訊據被告丙○○對於右揭犯罪事實均坦承不諱，核與告訴人指述情節及臺北市政
    府警察局大安分局交通分隊道路交通事故調查報告表、談話紀錄表、分析研判表
    、補充資料表、驗傷診斷書、現場照片所載相符；而當時天雨、日間自然光線、
    視距良好、市區○○道路平直、濕潤、無缺陷及障礙，依其智識、能力又無不能
    注意之情事，並據臺北市政府警察局大安分局交通分隊據報處理之員警觀察、記
    載明確，有道路交通事故調查報告表附卷可稽。
二、按汽車行駛時，駕駛人應注意車前狀況及兩車併行之間隔，並隨時採取必要之安
    全措施，道路交通安全規則第九十四條第三項定有明文。本件被告騎乘機車沿臺
    北市○○○路由北往南方向行駛，行經該路段二段二００巷口之際，當時天雨、
    日間自然光線、視距良好、市區○○道路平直、濕潤、無缺陷及障礙，依其智識
    、能力又無不能注意之情事，前已述及，詎被告竟疏未注意車前狀況，適告訴人
    騎乘兩輪腳踏車違規沿該路段二００巷南側行人穿越道由西向東方向穿越該路段
    慢車道，被告所乘機車車頭遂撞及告訴人所乘兩輪腳踏車後輪左側，告訴人因而
    人車倒地，受有左眉毛、上眼瞼六×一‧五公分裂傷、左臉部六×六公分、下顎
    五×一公分、上唇擦傷一×０‧一公分擦傷、左手掌二×一、一×一、一×一公
    分擦傷三處、左手臂一×一公分擦傷、左顏面骨骨折、上顎裂傷０‧五公分之傷
    勢，被告有過失甚明，且其過失行為與告訴人之傷害間，有相當因果關係。雖告
    訴人亦有違規騎乘兩輪腳踏車穿越車道之過失，前業提及，但告訴人之過失並不
    能減免被告之過失，則本件事證明確，被告犯行堪以認定，應依法論科。
三、核被告所為，係犯刑法第二百八十四條第一項前段因過失傷害人罪。被告於肇事
    後，於警員前往醫療院所調查、處理時，不逃避接受裁判而當場向警員自首、承
    認為肇事人而願接受裁判，此經本院職權查證屬實，有臺北市政府警察局交通警
    察大隊自首調查報告表可參，被告對於有權偵查犯罪之機關尚不知犯罪事實及犯
    罪人之前自首而願接受裁判，應依刑法第六十二條前段之規定減輕其刑。原審認
    事證明確，依刑事訴訟法第四百四十九條第一項前段、第四百五十四條第二項，
    刑法第二百八十四條第一項前段、第六十二條前段、第四十一條第一項前段，罰
    金罰鍰提高標準條例第一條前段、第二條判處被告有期徒刑拘役三十日，並諭知
    如易科罰金之折算標準，另考量被告並無前科、素行良好，業已與告訴人以新臺
    幣六萬元達成和解，併宣告緩刑三年，其認事用法均無不合，量刑亦稱妥適，上
    訴人分別上訴爭執量刑過重、過輕，均無理由，應予駁回。
據上論斷，應依刑事訴訟法第四百五十五之一條第三項、第三百六十八條，判決如主
文。
本案經檢察官乙○○到庭執行職務。
中      華      民      國    九十一    年     十一     月    二十五    日
                              臺灣臺北地方法院交通法庭
                                   審判長法  官劉壽嵩
                                         法  官林鴻達
                                         法  官洪文慧
右正本證明與原本無異。
本判決不得上訴。
                                         書記官謝韻華
中      華      民      國    九十一    年     十一     月    二十五    日
